臺灣板橋地方法院民事裁定　　　　　　　 100年度法字第17號
聲　請　人　財政部臺灣省北區國稅局板橋分局
法定代理人　張世玢
相　對　人　訊輝機電管理服務有限公司
法定代理人　黃富宇
關　係　人　黃憶秀
上列聲請人為相對訊輝機電管理服務有限公司聲請選任臨時管理
人事件，本院裁定如下：
    主  文
選任黃憶秀（民國○○年○ 月○○日生，身分證統一編號：Ｚ0000000
00）為訊輝機電管理服務有限公司之臨時管理人。
聲請程序費用由聲請人負擔。
    理  由
一、按有限公司應至少置董事一人執行業務並代表公司，最多置
    董事三人，應經三分之二以上股東之同意，就有行為能力之
    股東中選任之，公司法第108 條第1 項前段定有明文。而同
    條第4 項準用公司法第208 條之1 第1 項前段：「董事長不
    為或不能行使職權，致公司有受損害之虞時，法院因利害關
    係人或檢察官之聲請，得選任一人以上之臨時管理人，代行
    董事長及董事會之職權」股份有限公司之規定。次按公司法
    第二百零八條之一所定選任臨時管理人事件，由利害關係人
    或檢察官向法院聲請。前項聲請，應以書面表明董事會不為
    或不能行使職權，致公司有受損害之虞之事由，並釋明之。
    第1 項事件，法院為裁定前，得徵詢主管機關、檢察官或其
    他利害關係人之意見。第一項事件之裁定，應附理由。法院
    選任臨時管理人時，應囑託主管機關為之登記，非訟事件法
    第183 條定有明文。
二、本件聲請意旨略以：緣相對人訊輝機電管理服務有限公司（
    下稱訊輝公司）係前於民國93年3 月17日，由黃富宇及黃薇
    諭各出資新臺幣（下同）60萬元及240 萬元，並選任黃富宇
    為董事而依法設立登記，嗣黃富宇於99年4 月22日死亡，因
    黃富宇業於85年3 月21日與黃憶秀離婚，直系血親卑親屬黃
    薇諭及第二順位繼承人黃彩鳳又均已拋棄繼承，雖第三順位
    繼承人黃江甫、黃欣汝並未拋棄，但訊輝公司仍無人執行業
    務並代表公司，致聲請人因訊輝公司唯一董事死亡，而不能
    對該公司送達稅額繳款書及核定通知書，截至100 年2 月14
    日止訊輝公司已滯欠營利事業所得稅16萬3334元，依法自有
    選任臨時管理人之必要。揆諸黃薇諭本為黃富宇第一順位之
    繼承人且為訊輝公司股東，與訊輝公司之利害關係至為密切
    ，由其代行董事職權應對相對人最為有利，但因黃薇諭仍為
    限制行為能力人，為意思表示及受意思表示依法應得法定代
    理人之同意，代行之公司董事職務又常涉及法律行為之行使
    ，由其擔任訊輝公司之臨時管理人顯不妥適。而黃憶秀為完
    全行為能力人，雖係黃富宇之前配偶，但其亦為訊輝公司股
    東黃薇諭之法定代理人，居住地與公司地點同在新北市區，
    處理公司業務較便利，由其擔任訊輝公司臨時管理人應屬妥
    適，爰依法聲請選任黃憶秀為訊輝公司之臨時管理人等語。
三、經查，聲請人主張之上開事實，業據其提出公司及分公司基
    本資料查詢、有限公司變更登記表、戶籍資料查詢清單、財
    政部臺灣省北區國稅局營利事業所得稅欠稅查詢情形表等件
    為憑，是聲請人確為本件之利害關係人，訊輝公司亦確有選
    任臨時管理人之必要，堪可認定。次查訊輝公司除黃富宇外
    並無其他董事，黃富宇死亡後，由黃江甫、黃欣汝繼承黃富
    宇之財產，成為訊輝公司黃富宇60萬出資額的公同共有人，
    與黃薇諭同為訊輝公司股東，此有家庭成員（三親等）資料
    查詢單、本院家事庭99年9 月3 日函覆聲請人函文在卷可稽
    ；核股東黃江甫、黃欣汝固為具有完全行為能力之成年人，
    公同共有訊輝公司之出資為60萬元，各別享有之潛在應有部
    分僅各30萬元，對系爭公司營運優劣所受之影響，顯不如出
    資額占訊輝公司出資額8 成之黃薇諭重大，雖黃薇諭目前仍
    屬限制行為能力人，但伊為80年10月9 日出生，距成年具有
    完全行為能力已不足1 年時間，且在其成年之前，由黃薇諭
    之法定代理人黃憶秀代行訊輝公司董事職務，衡情應無為不
    利於黃薇諭及訊輝公司行為之虞，再其住居於新北市中和區
    ，處理相關事務尚屬便利，故認以黃憶秀為訊輝公司之臨時
    管理人應屬適當。爰依前揭規定，選任黃憶秀為相對人之臨
    時管理人。
四、結論：依非訟事件法第183 條、第21條第1 項前段，裁定如
    主文。
中    華    民    國    100   年    4     月     7    日
                  民事第三庭  法  官  林錫凱
以上正本證明與原本無異
如不服本裁定應於送達後10日內向本院提出抗告狀，並應繳納抗
告費新臺幣1000元。
中    華    民    國    100   年    4     月     7    日
                              書記官  羅麗娟